臺灣臺北地方法院交通事件裁定　　　　　　　　　　九十三年度交聲字第一七六號
　　原處分機關　臺北市交通事件裁決所
　　聲明異議人
　　即受處分人　甲○○
右列受處分人因違反道路交通管理處罰條例案件，對臺北市交通事件裁決所於中華民
國九十三年一月十三日所為之處分（北市裁三字第裁二二—ＡＸＸ○三三七六一號）
，聲明異議，本院裁定如左：
    主  文
原處分撤銷。
甲○○不罰。
    理  由
一、原處分意旨略以：本件異議人即受處分人甲○○於民國九十二年九月十九日二十
    一時二十分許，駕駛車牌號碼一五九─ＣＡ號營業小客車沿臺北市○○路東向西
    內側車道往外側變換車道行駛，至肇事地點（福林路編號００六號路燈桿前）時
    ，其右前車頭處與沿同路同方向外側車道行駛之ＸＸＥ─０一八號重機車左側車
    身撞擊，並致對方受傷，經警舉發「一、變換車道時未注意安全距離。二、違反
    道路交通安全規則因而肇事致人受傷。」之違規，依道路交通管理處罰條例第四
    十五條第四款與第六十一條第三項之規定，分別裁決罰鍰新臺幣九百元及吊扣駕
    駛執照三個月，並依同條例第六十三條第一項之規定，違反同條例第四十五條者
    ，除罰鍰外記違規點數一點云云。
二、訊據異議人否認有何交通違規行為，並辯稱：是涂凱檳撞我，不是我撞他。我原
    先是停下來等紅燈，前面有五、六台車子，車內客人說右線沒有車子可以轉過去
    ，因右邊沒有車子，我才慢慢向右邊轉，當時沒有什麼時速，接著後面車子也同
    時變換車道擋到視線，我沒有看到後面有車子，後面車子也讓我轉出來，涂凱檳
    從陽明山過來沒有看到我車子，才撞到我車子右前輪，後來我有叫人把涂凱檳送
    到陽明醫院等語。證人即與異議人相撞之涂凱檳證稱：該路同向有二線道，異議
    人計程車是在內側車道，我行駛外側車道，當時前面紅燈，車子都停住了，異議
    人與其同向後面一部車子同時要轉到外側車道，車速沒有很快，慢慢轉過來，我
    原先是在外側直行，當時我有看到二部車要往右邊轉，我的車子是行駛在外側中
    間，我看到車子，所以減速閃過第一部，我要繞過去再回來原來我的外側車道上
    時就撞到異議人計程車右前輪，當時我車子時速五、六十公里，我有一些擦傷、
    皮外傷等語。證人即處理警員陳南興證稱：我是現場處理，有無違反道路交通安
    全規則是交通大隊第四組研判等語（以上均見本院九十三年三月十二日筆錄）。
    經查：異議人陳述與證人涂凱檳證述相互符合，復有道路交通事故現場圖、談話
    紀錄表、補充資料、異議人庭呈位置圖、證人涂凱檳當庭繪製的位置圖附卷可稽
    。次查：異議人駕駛計程車原先是停車等紅燈，經客人告知右邊沒有車輛並應其
    要求變換車道到外側，同向車道後面車輛亦變換車道並讓異議人車輛先行，此時
    ，異議人車速十分緩慢變換車道，而證人涂凱檳乘騎機車雖是行駛外側車道，惟
    與異議人駕駛計程車尚有一段足夠之安全距離，然涂凱檳乘騎機車卻以時速五、
    六十公里速度超速行駛，而當時涂凱檳亦已看見異議人駕駛計程車及其後面同時
    變換車道之車輛，且已閃避異議人駕駛計程車後面之車輛，足證異議人並非未讓
    直行車先行，且涂凱檳乘騎機車應有足夠安全距離。又查：證人涂凱檳乘騎機車
    因閃避異議人後面車輛而偏離外側車道欲再駛回外側車道時方與異議人駕駛計程
    車右前輪發生擦撞而倒地受傷，異議人隨即請人將其送往醫院，事後並與涂凱檳
    達成和解，有和解書附卷可參。綜上，異議人行為核與違反道路交通安全規則第
    九十八條第一項第六款「變換車道時，應讓直行車先行，並注意安全距離。」之
    規定不符，異議人所駕駛之車輛既無變換車道未注意安全距離之交通違規行為，
    且證人涂凱檳受傷係因其閃避車輛之後欲駛回原有外側車道操作不當所致。是舉
    發單位及原處分機關對於本件遽以舉發及裁罰，於法尚有未合，異議人提出本件
    聲明異議有理由，爰將原處分撤銷並為不罰之諭知。
三、據上論斷，應依道路交通案件處理辦法第二十條前段，裁定如主文。
中　　　華　　　民　　　國　　九十三　　年　　　三　　　月　　  十五 　 日
                              臺灣臺北地方法院交通法庭
                                              法  官  薛中興
右正本證明與原本無異
如不服本裁定應於送達後五日內向本院提出抗告狀
                                              書記官  王黎輝
中　　　華　　　民　　　國　　九十三　　年　　　三　　　月　　  十五 　 日
